臺灣臺南地方法院民事裁定
110年度補字第374號
原      告  莊文安  
            莊美惠  
            莊麗平  
            莊榮成  
            莊淑芳  
            莊淑玲  


被      告  魏淑卿  
            莊庭瑞  
            莊明翰  


            莊婷然  

            莊淳然  


上列當事人間請求返還股份等事件，本院裁定如下： 
    主  文
原告應於本裁定送達之翌日起五日內，補繳第一審裁判費新臺幣
伍萬陸仟貳佰肆拾貳元，逾期不補正，即駁回原告之訴。
    理  由
一、按提起民事訴訟，應依民事訴訟法第1編第3章第2節相關規
    定繳納裁判費，此為必須具備之程式。原告之訴，有起訴不
    合程式之情形者，法院應以裁定駁回之，但其情形可以補正
    者，審判長應定期間先命補正，亦為同法第249條第1項第6
    款所明定。次按訴訟標的之價額，由法院核定；核定訴訟標
    的之價額，以起訴時之交易價額為準；無交易價額者，以原
    告就訴訟標的所有之利益為準；以一訴主張數項標的者，其
    價額合併計算之，同法第77條之1第1項、第2項及第77條之2
    第1項本文分別定有明文。
二、經查：
　㈠原告起訴請求被告連帶將立達機械工業股份有限公司（下稱
    立達公司）如附表所示之股份股數（下稱系爭股票）轉讓予
    原告，並於股東名簿變更股東名義為原告，有民事起訴狀在
    卷可稽（見本院卷第14頁）。則原告提起本件訴訟之利益應
    係被告將系爭股票連帶返還及變更登記予原告而可獲得之利
    益。
　㈡而依財政部南區國稅局新化稽徵所民國110年5月19日南區國
    稅新化營所字第1102545097號函檢送之立達公司108年度營
    利事業所得稅結算申報書之資產負債表（見本院卷第77頁）
    所載，立達公司之權益總額為新臺幣（下同）1985萬7,214
    元。又立達公司之股份總數為13,000股，亦有原告提出之立
    達公司股東名簿、經濟部商工登記公示資料附卷足據（見本
    院卷第43、45頁），系爭股票以此為計算基礎，其價值為55
    7萬8,352元（計算方式詳如附表）。
　㈢從而，本件訴訟標的價額核定為557萬8,352元，應徵收第一
    審裁判費5萬6,242元。茲依民事訴訟法第249條第1項但書之
    規定，限原告於本裁定送達之翌日起5日內補繳，逾期不補
    正，即駁回原告之訴，特此裁定。
中　　華　　民　　國　　110 　年　　6 　　月　　15　　日
                  民事第五庭  法  官　陳尹捷
以上正本係照原本作成。
如不服本裁定關於訴訟標的價額之核定，得於裁定正本送達後10
日內向本院提出抗告狀，並繳納抗告裁判費新臺幣1,000元；其
餘關於命補繳裁判費部分，不得抗告。
中　　華　　民　　國　　110 　年　　6 　　月　　15　　日
                              書記官　曾美滋
附表：
原　告 立　達　公　司  原告請求被告連帶返還及變更登記之股數 股 票 價 值  權 益 總 額 股份總數   莊文安    1985萬7,214元    13,000股 1,840股 281萬0,560元 莊美惠   200股 30萬5,496元 莊麗平   200股 30萬5,496元 莊榮成   1,012股 154萬5,808元 莊淑芳   200股 30萬5,496元 莊淑玲   200股 30萬5,496元                                         合計：557萬8,352元     計算式（元以下4捨5入）： ①莊文安：1985萬7,214元÷13,000股×1,840股＝281萬0,560元 ②莊美惠：1985萬7,214元÷13,000股×200股＝30萬5,496元 ③莊麗平：1985萬7,214元÷13,000股×200股＝30萬5,496元 ④莊榮成：1985萬7,214元÷13,000股×1,012股＝154萬5,808元 ⑤莊淑芳：1985萬7,214元÷13,000股×200股＝30萬5,496元 ⑥莊淑玲：1985萬7,214元÷13,000股×200股＝30萬5,496元